# 医药企业的销售推广费的会计处理

提问人：苏若是果果 时间：2023-10-25 19:43:40
请问陈版主及各位大佬，某医药IPO企业，与代理商签订合同，约定按照销售回款金额的一定比例跟代理商结算销售推广服务费。请问结算的销售推广服务费的会计处理如何选择，目前有三个方向我们在探讨： 1 、计入销售费用-推广服务费；
2 、作为售价的可变对价，冲减收入；
3 、作为一种销售的成本，计入主营业务成本。

回答人：chenyiwei
要考虑该代理商是代理人还是主要责任人。
如果代理商是主要责任人的，则冲减对该代理商的收入；
如果该代理商是代理人的，则确认为销售费用。